臺灣臺北地方法院刑事裁定　
111年度單禁沒字第870號
聲  請  人  臺灣臺北地方檢察署檢察官
被      告  李季峰


上列聲請人因被告違反毒品危害防制條例案件，聲請單獨宣告沒
收違禁物（111年度聲沒字第631號），本院裁定如下：
    主  文
扣案如附表所示之物均沒收銷燬之。
    理  由
聲請意旨詳如附件聲請書所載。
按查獲之第一級、第二級毒品及專供製造或施用第一級、第二
  級毒品之器具，不問屬於犯罪行為人與否，均沒收銷燬之，毒
  品危害防制條例第18條第1項前段定有明文。又甲基安非他命
  為同條例第2條第2項第2款所規定之第二級毒品，依同條例第4
  條、第8條、第10條及第11條規定，不得製造、運輸、販賣、
  轉讓、施用及持有，屬違禁物。次按違禁物得單獨宣告沒收，
  並由檢察官聲請違法行為地、沒收財產所在地或其財產所有人
  之住所、居所或所在地之法院裁定之，刑法第40條第2項及刑
  事訴訟法第455條之34分別定有明文。
經查：
㈠本件被告李季峰最後居所地在新北市新店區（地址詳卷）乙情
  ，此有個人戶籍資料1紙在卷可佐（見本院111年度單禁沒字第
  870號卷《下稱本院卷》第9頁）。是本院對本件聲請有管轄權，
  合先敘明。
㈡扣案如附表所示之物係聲請人偵辦臺北地檢署111年度毒偵字第
  819號、第1150號、第1915號、第2004號等被告違反毒品危害
  防制條例案件所查獲並扣得乙情，業據被告供述在卷（見臺北
  地檢署111年度毒偵字第819號卷《下稱819毒偵卷》第29頁至第3
  1頁、第42頁、111年度毒偵字第1150號卷《下稱1150毒偵卷》第
  20頁、第69頁、1915毒偵卷第9頁反面、第60頁反面、111年度
  毒偵字第2004號卷《下稱2004毒偵卷》第4頁反面至第5頁），並
  有搜索扣押筆錄、扣押物品目錄表、扣案物品照片及蒐證照片
  等件在卷可稽（見819毒偵卷第55頁至第59頁、第65頁至第67
  頁、第71頁、第139頁、1150毒偵卷第27頁至第31頁、第35頁
  至第37頁、第95頁、1915毒偵卷第24頁至第26頁、第32頁、第
  68頁、2004毒偵卷第13頁至第15頁、第23頁至第25頁、第33頁
  至第34頁）。嗣前開案件，被告因施用第二級毒品，經本院裁
  定送觀察、勒戒，於執行完畢釋放後，認無繼續施用毒品傾向
  ，嗣經檢察官為不起訴處分確定等情，此有前開裁定、不起訴
  處分書及臺灣高等法院被告前案紀錄表等件附卷可考（見本院
  111年度毒聲字第431號卷第17頁至第19頁、819毒偵卷第207頁
  至第208頁、本院卷第14頁）。
㈢又如附表所示之物經送鑑定，以氣相層析質譜儀法檢驗，均檢
  出甲基安非他命成分乙情，有如附表所示之鑑定書在卷可證，
  足認如附表所示之物均沾黏第二級毒品甲基安非他命成分而與
  之附合，無法析離，應視為查獲之第二級毒品甲基安非他命。
  是如附表所示之物均屬違禁品，應依同條例第18條第1項前段
  規定，均沒收銷燬之，並依刑法第40條第2項規定單獨宣告之
  。
㈣綜上所述，本件聲請核無不合，應予准許。至因鑑驗所耗損部
  分之毒品，因已用罄滅失，不另為宣告沒收銷燬，附此敘明。
依刑事訴訟法第455條之36第2項，毒品危害防制條例第18條第1
  項前段，刑法第11條、第40條第2項，裁定如主文。
中　　華　　民　　國　　111 　年　　11　　月　　30　　日
                  刑事第六庭  法  官  洪翠芬
上正本證明與原本無異。
如不服本裁定，應於裁定送達後5日內向本院提出抗告狀。因疫
情而遲誤不變期間，得向法院聲請回復原狀。
                              書記官  蘇瑩琪
中　　華　　民　　國　　111 　年　　11　　月　　30　　日
附表：
編號 對應聲請書附表編號/檢體編號 名稱 數量 鑑定結果/鑑定書 扣押物品清單編號 一 附表編號1 毒品器具（沾有甲基安非他命吸食器） 壹組 檢出甲基安非他命成分/交通部民用航空局航空醫務中心111年4月7日航藥鑑字第0000000號鑑定書（見819毒偵卷第137頁） 臺北地檢署111年度綠字第779號扣押物品清單編號1（見819毒偵卷第135頁） 二 附表編號2 毒品器具（沾有甲基安非他命之殘渣袋）  壹包 檢出甲基安非他命成分/交通部民用航空局航空醫務中心111年4月21日航藥鑑字第0000000號鑑定書（見1150毒偵卷第93頁） 臺北地檢署111年度紅字第804號扣押物品清單編號1（見1150毒偵卷第91頁） 三 附表編號2 毒品器具（沾有甲基安非他命之吸食器） 壹組   檢出甲基安非他命成分/交通部民用航空局航空醫務中心111年4月21日航藥鑑字第0000000號鑑定書（見1150毒偵卷第93頁） 臺北地檢署111年度紅字第804號扣押物品清單編號2（見1150毒偵卷第91頁） 四 附表編號3 其他一般物品（甲基安非他命玻璃球）  壹個 檢出甲基安非他命成分/交通部民用航空局航空醫務中心111年7月8日航藥鑑字第0000000號鑑定書（見1915毒偵卷第67頁） 臺北地檢署111年度綠字第1354號扣押物品清單編號1（見1915毒偵卷第66頁） 五 附表編號4 毒品器具（甲基安非他命吸食器） 壹組 檢出甲基安非他命成分/臺北榮民總醫院111年6月24日北榮毒鑑字第C0000000號毒品成分鑑定書（見2004毒偵卷第31頁） 臺北地檢署111年度紅字第1300號扣押物品清單編號1（見2004毒偵卷第28頁） 

附件：臺灣臺北地方檢察署檢察官聲請書